臺灣高等法院刑事判決
108年度上訴字第3886號
上  訴  人  臺灣宜蘭地方檢察署檢察官
被      告  方昱翔


上列上訴人因被告違反洗錢防制法等案件，不服臺灣宜蘭地方法
院108 年度訴字第227 號，中華民國108 年10月25日第一審判決
（起訴案號：臺灣宜蘭地方檢察署108 年度偵字第2118號），提
起上訴，本院判決如下：
    主    文
上訴駁回。
    事    實
一、方昱翔明知將金融帳戶提供他人使用，可能因此幫助他人從
    事詐欺取財行為，竟不違背其本意，基於幫助他人詐欺取財
    之不確定犯意，於民國107年12月9日前某日，透過即時通訊
    軟體LINE與真實姓名年籍不詳自稱為「楊雨潼」之詐欺集團
    成員約定出租金融機構帳戶，約定內容為1 期10日，1 個月
    3 期，出租1 本帳戶1 期可得新臺幣（下同）1 萬元，月領
    3 萬元，並於107 年12月9 日，將其所開立之彰化商業銀行
    帳號00000000000000000 號（下稱彰化銀行）之存摺、提款
    卡密碼均變更為115599後，依「楊雨潼」之指示，在宜蘭縣
    礁溪鄉大忠路統一超商「永聖門市」以店到店方式寄送至台
    中市○○區○○路000 號統一超商「寧夏門市」予真實姓名年籍
    不詳之「徐*勇」，而將該帳戶提供予「楊雨潼」所屬詐欺
    集團成員使用。嗣該詐欺集團成員（無證據證明3人以上）
    即基於意圖為自己不法所有之詐欺犯意，於107 年12月17日
    19時46分許，假冒客服人員，撥打電話予范文騰，向范文騰
    佯稱因網路購物設定錯誤，需依照指示解除分期扣款云云，
    致范文騰陷於錯誤，而依指示於翌日（18日）10時34分許，
    匯款14萬3,123 元至方昱翔上開銀行帳戶內，並旋遭提領一
    空。嗣告訴人范文騰察覺有異後報警處理，始循線查悉上情
    。
二、案經范文騰訴由臺東縣警察局臺東分局報告臺灣宜蘭地方檢
    察署檢察官偵查起訴。
    理    由
甲、有罪部分
壹、審理範圍：
    按上訴得對於判決之一部為之；未聲明為一部者，視為全部
    上訴。對於判決之一部上訴者，其有關係之部分，視為亦已
    上訴，刑事訴訟法第348 條定有明文。查檢察官僅對被告就
    原判決不另為無罪之諭知部分（即涉犯洗錢防制法第14條第
    1 項規定之洗錢罪嫌部分）提起上訴，惟本案起訴書認被告
    就原審判決不另為無罪諭知部分，係以一行為觸犯數罪名，
    為想像競合犯，依刑法第55條規定，從情節較重之洗錢防制
    法第14條第1 項規定之洗錢罪嫌論處。依上開說明，上訴效
    力及於全部，本院自得就被告所涉刑法第30條第1 項前段、
    第339 條第1 項之幫助詐欺取財罪部分全部加以審理，合先
    敘明。
貳、證據能力：
一、按被告以外之人於審判外之陳述雖不符刑事訴訟法第159 條
    之1 至之4 等4 條之規定，而經當事人於審判程序同意作為
    證據，法院審酌該言詞陳述或書面陳述作成時之情況，認為
    適當者，亦得為證據；當事人、代理人或辯護人於法院調查
    證據時，知有刑事訴訟法第159 條第1 項不得為證據之情形
    ，而未於言詞辯論終結前聲明異議者，視為有前項之同意，
    同法第159 條之5 定有明文。立法意旨在於傳聞證據未經當
    事人之反對詰問予以核實，原則上先予排除。惟若當事人已
    放棄反對詰問權，於審判程序中表明同意該等傳聞證據可作
    為證據；或於言詞辯論終結前未聲明異議，基於尊重當事人
    對傳聞證據之處分權，及證據資料愈豐富，愈有助於真實發
    見之理念，且強化言詞辯論主義，使訴訟程序得以順暢進行
    ，上開傳聞證據亦均具有證據能力。本案下列所引用之被告
    以外之人於審判外之陳述（包含書面陳述），性質上均屬傳
    聞證據，檢察官、被告方昱翔（下稱被告）於本院審理程序
    均表示同意有證據能力（見本院卷第43-44頁），且迄本院
    言詞辯論終結前，均未主張有刑事訴訟法第159 條第1 項不
    得為證據之情形，本院審酌上開證據作成時之情況，認應無
    違法或不當情事，與本案待證事實間復具有相當之關聯性，
    以之作為證據應屬適當，依刑事訴訟法第159 條之5 第2 項
    之規定，認有證據能力。
二、本件認定事實所引用之非供述證據，並無證據證明係公務員
    違背法定程序所取得，檢察官、被告於本院審判程序中復未
    於言詞辯論終結前表示異議，應認有證據能力。
參、認定被告犯罪事實所憑之證據及理由：
一、上開事實，業據被告方昱翔分別於原審及本院審理時坦承不
    諱，核與證人即告訴人范文騰之證述情節相符，並有內政部
    警政署反詐騙案件紀錄表、新北市政府警察局淡水分局水碓
    派出所受理詐騙帳戶通報警示簡便格式表、新北市政府警察
    局淡水分局水碓派出所受理刑事案件報案三聯單、新北市政
    府警察局淡水分局水碓派出所受理各類案件紀錄表、郵政金
    融卡/ 網路郵局/e動郵局/ 電話語音跨行轉帳申請書、彰化
    商業銀行帳號00000000000000000 號帳戶交易明細表及個人
    戶顧客印鑑卡、中國信託銀行交易明細表、LINE對話紀錄各
    1 份、中國信託銀行ATM 提領監視畫面照片6 張、寄件收據
    2 紙等在卷可稽。
二、又刑法上之故意，區分直接故意（確定故意）與間接故意（
    不確定故意），「行為人對於構成犯罪之事實，明知並有意
    使其發生者」為直接故意，「行為人對於構成犯罪之事實，
    預見其發生而其發生並不違背其本意者」為間接故意。另按
    在金融機構開設存款帳戶，係針對個人資金流通運用，作為
    個人理財之工具，存摺、提款卡及密碼乃供帳戶持有人於金
    融機構自動櫃員機前識別身分而設，具有顯著之屬人性，此
    乃眾所周知之社會生活基本常識。而從事財產犯罪者，刻意
    使用他人提供之帳戶存提金錢，並隱瞞其流程，避免犯罪行
    為人身分曝光，一般人均可輕易理解。是依一般人之生活經
    驗，若見不認識之他人向己索取存摺、提款卡及密碼，衡情
    對於該等物件可能供犯罪者作為詐欺取財等不法目的使用，
    當有合理之認知。況且，目前詐欺者活動頻繁，經常收集他
    人存摺、提款卡及密碼作為犯罪工具，社會大眾應多加注意
    防免等情，早為傳播媒體及政府機關廣為報導、宣傳多年。
    本件被告行為時已年滿18歲、五專肄業、做過1 年飯店餐廳
    服務生，已有工作經驗，依被告之社會、生活經驗，對於交
    付金融帳戶之存摺、提款卡及密碼予他人後，可能成為詐欺
    者犯罪工具一節，應有上述一般性之認識。足證被告主觀上
    具有幫助詐欺取財之不確定故意，要無疑義。
三、綜上所述，本案事證明確，被告上開犯行，堪以認定，應予
    依法論科。
肆、論罪：
一、按刑法上之幫助犯，係對於犯罪與正犯有共同之認識，而以
    幫助之意思，對於正犯資以助力，而未參與實施犯罪之行為
    者而言（最高法院75年度台上字第1509號、84年度台上字第
    5998號、88年度台上字第1270號判決意旨參照）。準此，被
    告將上開帳戶之存摺、提款卡及密碼提供予他人使用，使該
    他人持以向告訴人范文騰詐取財物，顯係基於幫助他人詐欺
    財物之犯意而為，惟此僅係就他人之詐欺取財犯行提供助力
    ，屬構成要件以外之行為，應論以幫助犯。核被告所為，係
    犯刑法第 30條第1項、第339條第1項之幫助詐欺取財罪。
二、被告以幫助他人犯罪之意思而參與犯罪構成要件以外之行為
    ，為詐欺取財罪之幫助犯，爰依刑法第30條第2項之規定，
    減輕其刑。
三、被告前未曾因故意犯罪受有期徒刑以上刑之宣告，此有本院
    被告前案紀錄表1份附卷可稽，且被告於原審及本院審理中
    一再表示悔過檢討之心意，法院認其經此偵審、科刑教訓後
    ，應已知所警惕，信無再犯之虞，因認所宣告之刑，以暫不
    執行為適當，併予宣告緩刑2年，以啟自新。
伍、維持原判決及駁回上訴之理由：
    原審本於同上見解，以被告前開犯行罪證明確，適用刑法第
    30條第1 項前段、第2 項、第339 條第1 項、第41條第1 項
    前段、第74條第1 項第1 款，刑法施行法第1 條之1 第1 項
    之規定，並審酌被告將上開帳戶之存摺、提款卡及密碼提供
    予他人使用，以此方式幫助該他人從事詐欺取財之犯行，致
    使此類犯罪手法層出不窮，更造成犯罪偵查追訴的困難性，
    嚴重危害交易秩序與社會治安，所為實無足取，且該他人取
    得上開帳戶後，持以向告訴人范文騰詐取金額，侵害財產法
    益之情節及程度已難謂輕微，惟念及被告犯後已坦承犯行，
    並與告訴人范文騰達成調解，願意給付160,000元予上開告
    訴人范文騰，此有原審調解筆錄、臺灣宜蘭地方法院108 年
    10月4 日審判筆錄各1 份在卷可稽，可見被告願意彌補其所
    犯錯誤，犯後態度良好。兼衡其犯罪動機、目的、手段等一
    切情狀，量處拘役30日，並諭知易科罰金折算標準。並審酌
    被告前未曾因故意犯罪受有期徒刑以上刑之宣告，且犯後已
    有悔過檢討之心，認被告經此偵審、科刑教訓後，應已知所
    警惕，信無再犯之虞，因認所宣告之刑，以暫不執行為適當
    ，併予宣告緩刑2 年。另就沒收部分說明：上開帳戶之存摺
    、提款卡及密碼，交予詐欺者使用，而告訴人遭詐騙後匯款
    至被告提供之上開帳戶，已如前述，顯見上開物品係詐欺正
    犯為從事詐欺犯罪使用，而向被告取得之供犯罪所用之物，
    故上開物品係該詐欺正犯所有，依第38條第2 項前段之規定
    ，不予宣告沒收，則原需依刑法第38條第4 項之規定追徵其
    價額，惟被告之提款卡單獨存在不具刑法上之非難性，倘予
    追徵，除另使刑事執行程序開啟之外，對於被告犯罪行為之
    不法、罪責評價並無影響，復不妨被告刑度之評價，對於沒
    收制度所欲達成或附隨之社會防衛亦無任何助益，欠缺刑法
    上重要性，更可能因刑事執行程序之進行，致使被告另生訟
    爭之煩及公眾利益之損失，是本院認無追徵之必要，爰依刑
    法第38條之2 第2 項之規定，不予宣告追徵。另上開存摺、
    提款卡，既屬詐欺者所有，原應依刑法第38條第3 項之規定
    宣告沒收，惟上開規定之立法理由，係為避免被告為規避犯
    罪所用之物遭沒收，而將犯罪所用之物移轉於第三人所有，
    藉此脫免沒收之法律效果，然本件被告係基於不確定故意交
    付存摺、提款卡等物予詐欺正犯供本件幫助詐欺犯行所用，
    與刑法第38條第3 項規定之立法理由意旨不符，爰不依上開
    規定宣告沒收。又本件並無事證證明被告已取得販賣帳戶之
    代價，被告既無實際犯罪所得，自無宣告沒收犯罪所得之餘
    地，附此敘明。經核其認事用法，尚無違誤，量刑亦屬妥適
    ，應予維持。
乙、不另為無罪諭知部分：
一、公訴意旨另以：被告所為係涉犯刑法第30條第1項、第339條
    第1項之幫助詐欺取財罪及洗錢防制法第14條第1項、第2條
    第2款之洗錢罪，2罪為想像競合犯關係，應從一重之洗錢罪
    處斷等語。
二、按犯罪事實應依證據認定之，無證據不得認定犯罪事實。不
    能證明被告犯罪者，應諭知無罪之判決，刑事訴訟法第154
    條第2 項、第301 條第1 項分別定有明文。次按認定不利於
    被告之事實，須依積極證據，苟積極證據不足為不利於被告
    事實之認定時，即應為有利於被告之認定，更不必有何有利
    之證據（最高法院30年上字第816 號判例參照）；再按事實
    之認定，應憑證據，如未能發現相當證據，或證據不足以證
    明，自不能以推測或擬制之方法，以為裁判基礎；被告否認
    犯罪事實所持之辯解，縱屬不能成立，仍非有積極證據足以
    證明其犯罪行為，不能遽為有罪之認定。而刑事訴訟法上所
    謂認定犯罪事實之積極證據，係指適合於被告犯罪事實之認
    定之積極證據而言，雖不以直接證據為限，間接證據亦包括
    在內；然而無論直接或間接證據，其為訴訟上之證明，須於
    通常一般之人均不致有所懷疑，而得確信其為真實之程度者
    ，始得據為有罪之認定，倘其證明尚未達到此一程度，而有
    合理之懷疑存在時，致使無從形成有罪之確信，根據「罪證
    有疑，利於被告」之證據法則，即不得遽為不利被告之認定
    （最高法院29年上字第3105號、30年上字第1831號、40年台
    上字第86號及76年台上字第4986號判例參照）。末按刑事訴
    訟法第161 條已於91年2 月8 日修正公布，其第1 項規定：
    檢察官就被告犯罪事實，應負舉證責任，並指出證明之方法
    。因此，檢察官對於起訴之犯罪事實，應負提出證據及說服
    之實質舉證責任。倘其所提出之證據，不足為被告有罪之積
    極證明，或其指出證明之方法，無從說服法院以形成被告有
    罪之心證，基於無罪推定之原則，自應為被告無罪判決之諭
    知（最高法院92年台上字第128 號判例參照）。
三、公訴人認被告此部分行為涉犯洗錢防制法第14條第1 項規定
    之洗錢罪嫌，無非係以被告分別於原審及本院審理之供述、
    證人即告訴人范文騰之證述、內政部警政署反詐騙案件紀錄
    表、新北市政府警察局淡水分局水碓派出所受理詐騙帳戶通
    報警示簡便格式表、新北市政府警察局淡水分局水碓派出所
    受理刑事案件報案三聯單、新北市政府警察局淡水分局水碓
    派出所受理各類案件紀錄表、郵政金融卡/ 網路郵局/e動郵
    局/ 電話語音跨行轉帳申請書、彰化商業銀行帳號00000000
    000000000 號帳戶交易明細表及個人戶顧客印鑑卡、中國信
    託銀行交易明細表、LINE對話紀錄各1 份、中國信託銀行AT
    M 提領監視畫面照片6 張、寄件收據2 紙等為其主要論據。
    訊據被告堅決否認其有此部分犯行。
四、經查：
  ㈠按洗錢防制法係以防制洗錢，打擊犯罪，健全防制洗錢體系
    ，穩定金融秩序，促進金流之透明，強化國際合作為立法目
    的，此觀該法第1 條自明。其立法說明（依委員尤美女等三
    人所提修正動議通過）亦指出「…非法金流利用層層複雜的
    各種名目、態樣，而移轉、分散至跨國不同據點，取得形式
    上合法來源的樣態以躲避追緝，…打擊犯罪除正面打擊，更
    重要的應自阻斷其金流著手，包括金流透明化之管制及強化
    洗錢犯罪之追訴…」等語（見立法院公報第105 卷第100 期
    院會紀錄第77、78頁），申言之，洗錢防制法之立法目的，
    係在防制特定犯罪不法所得之資金或財產，藉由洗錢行為轉
    換成為合法來源之資金或財產，切斷資金與當初犯罪行為之
    關聯性，隱匿犯罪行為或該資金不法來源或本質，使偵查機
    關無法藉由資金之流向追查犯罪者。是提供帳戶予他人使用
    是否構成洗錢行為，依前述說明及同法第2 條第2 款之規定
    ，應以其在金流方面能否「掩飾或隱匿特定犯罪所得之本質
    、來源、去向、所在、所有權、處分權或其他權益者」，切
    斷資金與當初犯罪行為之關聯性而定。一般針對不特定多數
    人行騙之詐欺集團，所供被害人將款項匯入之帳戶，乃為該
    詐騙集團「取得」犯罪所得之手段，被害人發覺受騙後，即
    能立即指證其所匯入之特定帳戶，此部分之金流透明易查，
    在形式上無法合法化其所得來源，是該帳戶顯不能達到掩飾
    或隱匿特定犯罪所得之本質、來源之作用；又詐騙集團不論
    是自該帳戶再轉匯入其他帳戶，抑或由車手臨櫃或至自動櫃
    員機提領現金，均可透過該帳戶之交易紀錄得知犯罪所得之
    去向，簡言之，詐騙集團之所以會使用人頭帳戶供被害人匯
    入款項，其目的乃在於使真正犯罪人得以在「取得犯罪所得
    」過程中隱蔽身分而逃避刑事追訴（性質上類似勒贖集團要
    求被害人將贖金放置某處後，再透過隱密方式取走該贖金）
    ，而非在金流方面用以掩飾或隱匿此部分犯罪所得之本質、
    來源或去向，揆諸前揭說明，單純提供帳戶予詐騙集團供被
    害人匯入款項使用，當非洗錢防制法第2 條第2 款所定之洗
    錢行為甚明。此與公務員以人頭帳戶收賄之犯罪型態中，行
    賄者與收賄者乃為對立共犯，所侵害者為國家法益，通常無
    直接被害人指證該人頭帳戶之存在，此時行賄者將賄款匯入
    與收賄者無直接關聯之人頭帳戶中，使他人無法直接察覺此
    為收受賄賂之犯罪所得，則提供帳戶供收賄者收取賄款使用
    之行為，因可達到掩飾、隱匿犯罪所得本質、來源或去向之
    效果，而構成洗錢行為之情形，並不相同，不能僅以「提供
    帳戶予他人使用」作為單一判斷標準，而應依其犯罪型態，
    就犯罪全部過程加以觀察，審酌該帳戶於犯罪流程中之功能
    ，視其能否因而「掩飾、隱匿犯罪所得之本質、來源或去向
    」而定。
  ㈡本案被告所提供之系爭金融帳戶之存摺、金融卡及密碼乃係
    供被害人范文騰直接匯入款項所用，在金流方面並無掩飾或
    隱匿犯罪所得本質、來源、去向、所在、所有權、處分權或
    其他權益者之作用，且查無任何證據證明被告因提供上開帳
    戶有掩飾、隱匿他人利用上開帳戶詐騙被害人之犯罪所得，
    況該真正實施詐騙犯行之人係詐騙集團中真實姓名年籍不詳
    之人，且於該等人詐騙後由被告掩飾、隱匿之，即無證據證
    明被告因提供帳戶用以洗錢，揆諸前揭說明，自不構成洗錢
    防制法第2 條第2 款、第14條規定之洗錢犯行。
  ㈢綜上所述，公訴人所舉各項證據方法，對被告是否涉犯上開
    犯行尚有合理之可疑，此外並無其他積極證據，足以認定被
    告有上開洗錢罪部分犯行之超越合理懷疑之有罪確信；此外
    ，本院復查無其他積極證據足資證明被告有公訴人所指之上
    開犯行，揆諸前揭法條及說明意旨，且本於「罪疑唯輕」原
    則，自應認不能證明。又起訴書就此部分犯行，與上開幫助
    詐欺取財有罪部分，經本院論罪科刑部分具想像競合一罪關
    係，應為被告就此部分不另為無罪之諭知。原審同此認定，
    而諭知被告不另為無罪之諭知，經核其認事用法，尚無違誤
    ，應予維持。
五、檢察官上訴意旨略以：按金融帳戶之存摺、提款卡事關個人
    財產權益之保障，衡諸常情，除非本人或與本人具有親密關
    係者，難認有何理由可自由流通使用該存摺及提款卡，因此
    一般人均有妥為保管及防止他人任意使用之認識，縱特殊情
    況偶須交付他人使用，亦必深入瞭解他人用途暨其合理性，
    始予提供。且此等專有性甚高物品如落入未經闡明正常用途
    之不明人士手中，極易被利用為詐欺、恐嚇取財等與財產犯
    罪有關之犯罪工具，業經傳播媒體廣為報導，並為政府機關
    及各金融機構不斷呼籲民眾應謹慎控管己有帳戶，切勿出賣
    或任意交付個人帳戶，以免涂為詐騙者之幫助工具，此等事
    項早已成為一般人依通常生活易於認知及體察之常識。而有
    犯罪意圖者，非有正當理由，竟徵求他人提供帳戶之存摺、
    提款卡及密碼使用，在客觀上即可預見其目的，係供為不明
    來源之資金存入後再行領出使用，並藉此他人帳戶存提之過
    程以隱瞞其資金來源、去向以免幕後之行為人身分曝光等用
    意，最高法院93年度台上字第31號判決亦同此見解。再按洗
    錢防制法於105 年12月28日修正公布，於公布日後6 個月即
    l06 年6 月28日開始施行。本法第2 條修正理由第3 點記載
    ：「維也納公約第3 條第1 項第b 款第ii目規定洗錢行為態
    樣，包含隱匿或掩飾該財產的真實性質、來源、所在地、處
    置、轉移、相關的權利或所有權之洗錢類型，例如：一犯罪
    行為人出具假造的買賣契約書掩飾某不法金流；二貿易洗錢
    態樣中以虛假貿易外觀掩飾不法金流移動；三知悉他人有將
    不法所得轉購置不動產之需求，而擔任不動產之登記名義人
    或成立人頭公司擔任不動產之登記名義人以掩飾不法所得之
    來源；四提供帳戶以掩飾不法所得之去向，例如：販售帳戶
    予他人使用」。修正後條文雖未完整規範上開公約所列全部
    隱匿或掩飾態樣，然已揭示提供、販售帳戶予他人使用，係
    掩飾不法所得去向之典型行為。本件被告為貪圖出租1 本帳
    戶可月領3 萬元之不合理報酬，知悉對方從事犯罪行為，仍
    提供其所有之彰化商業銀行帳戶之存摺及提款卡，供該集團
    使用以掩飾資金流向，故被告對於洗錢防制法第2 條第2 款
    之「掩飾或隱匿特定犯罪所得之本質、來源、去向、所在、
    所有權、處分權或其他權益」，已具有不確定故意甚明。是
    核被告所為，自構成刑法第30條第1 項、第339 條第1 項之
    幫助詐欺取財及違反洗錢防制法第14條第1 項違背同法第2
    條第2 款之洗錢罪嫌。被告以一行為，觸犯上刑法第55條規
    定，從較重之洗錢罪論處。本件原審判決，認事用法既有違
    誤，請將原判決撤銷，更為適當合法之判決等語。惟查，本
    件被告就此部分行為並未涉犯上開洗錢防制法第14條第1 項
    規定之洗錢犯行，業經本院指駁如上，本件即無其他證據，
    足以認定被告之上開犯行之情形下，自難遽為不利被告之認
    定。原判決已就被告所涉上開部分犯嫌，詳敘就卷內證據調
    查之結果，而為綜合判斷、取捨，認不足證明被告確有檢察
    官所指上開犯行，其得心證的理由已說明甚詳，且所為論斷
    從形式上觀察，亦難認有違背經驗法則、論理法則，或有其
    他違背法令之情形，自不容任意指為違法。又檢察官上訴意
    旨所指部分，業經本院就起訴書所列證據及卷內訴訟資料，
    逐一剖析論證，參互審酌，無從獲得有罪之心證，均如前述
    ，檢察官並未提出任何新事證，以證明被告此部分犯行，檢
    察官上訴仍執原判決已審酌之證據再為爭執，並對於原審取
    捨證據及判斷其證明力之職權行使，持己見為不同之評價，
    而指摘原判決此部分不當，是檢察官之上訴難認有理由，應
    予駁回。
丙、法律之適用：
    據上論斷，應依刑事訴訟法第368 條，判決如主文。
本案經檢察官林禹宏提起公訴，檢察官張學翰提起上訴，檢察官
蕭方舟到庭執行職務。
中　　華　　民　　國　　109 　年　　1 　　月　　21　　日
     　　　　　　 刑事第十七庭  審判長法  官  鄭水銓
                                      法  官  李世華
                                      法  官  鍾雅蘭
以上正本證明與原本無異。
被告不得上訴。
檢察官如不服本判決，應於收受送達後20日向本院提出上訴書狀
，惟須受刑事妥速審判法第9條限制。其未敘述上訴之理由者，
並得於提起上訴後20日內向本院補提理由書(均須按他造當事人
之人數附繕本)「切勿逕送上級法院」。
刑事妥速審判法第9條：
除前條情形外，第二審法院維持第一審所為無罪判決，提起上訴
之理由，以下列事項為限：
一、判決所適用之法令牴觸憲法。
二、判決違背司法院解釋。
三、判決違背判例。
刑事訴訟法第 377 條至第 379 條、第 393 條第 1 款之規定，
於前項案件之審理，不適用之。
                                      書記官  黃亮潔
中　　華　　民　　國　　109 　年　　1 　　月　　21　　日
附錄：本案論罪科刑法條全文　　　　　　　　　　　　　　　中華民國刑法第339條
（普通詐欺罪）
意圖為自己或第三人不法之所有，以詐術使人將本人或第三人之
物交付者，處 5 年以下有期徒刑、拘役或科或併科 50 萬元以
下罰金。
以前項方法得財產上不法之利益或使第三人得之者，亦同。
前二項之未遂犯罰之。